

### **HABILIDADES**

JavaScript Node Nest IS ReactJS Next JS Typescript gRPC Docker Git GraphOL AWS



## REFERENCIAS **PERSONALES**

Ramon Carpio | Founder & Chief **Executive Officer Binary Groups** +55 11 97698-9982

Nelson Ricardo Otero | Ingeniero de Sistemas

+57 310 7712628

Luis Eduardo Butista | Docente

+57 317 4104527

## **CURSOS**

React JS + Redux + ES6. Completo ¡De 0 a experto! | Udemy

PROBAR DJANGO - Crear una Aplicación Web | Udemy

React: De cero a experto ( Hooks y MERN ) | Udemy

# CONTACTO

(57) 315 4390477 juanmarcon1080@gmail.com juanse1080.github.io linkedin.com/in/juanmarcon

# JUAN SEBASTIAN MARCON CABALLERO

# DESARROLLADOR FULLSTACK

## **SOBRE MI**

Soy desarrollador full-stack apasionado por tecnología e innovación con más de 5 años de experiencia. He participado en diversos proyectos y compañías, lo que ha contribuido a mi desarrollo profesional. Mi enfoque proactivo y adaptabilidad a nuevas tecnologías me ha permitido aportar soluciones innovadoras y contribuir al éxito de los proyectos. He trabajado en equipos dinámicos, desde startups hasta empresas consolidadas, lo que me brinda una perspectiva amplia en el desarrollo de software. Busco continuamente oportunidades para ampliar mis habilidades y contribuir al crecimiento de proyectos emocionantes.

#### **EXPERIENCIA**

CLOUD ENGINEER - MELONN | ENERO 16, 2023

- Micro-frontends | React JS | Playwright
- Typescript | JavaScript | Jest
- Node | Fastify

DESARROLLADOR FULLSTACK Mayasoft | Marzo, 2022 - Octubre, 2020

- React JS | React Native | Jest
- Typescript | JavaScript
- Node | Nest JS
- Material UI | Styled Components
- GitLab | Github | AWS | Google cloud
- Jenkins | Docker

DESARROLLADOR FRONT-END Woombat | Noviembre, 2021 - Marzo, 2022

- Angular | RxJS
- Typescript | JavaScript
- Node | Webpack | Babel
- Material Angular | styled-components
- GitHub | Azure DevOps | Serveless

• Serverless | AWS

DESARROLLADOR FRONT-END Binary Groups | Enero, 2021 - Agosto, 2022

- Next JS | React JS | React Native
- Typescript | JavaScript
- Node | Laravel
- Material UI | Nativebase
- GitLab | Github | AWS

DESARROLLADOR FRONT-END

- Bitnovo | Febrero Junio, 2021 Desarrollo web publica Bitnovo.
  - Next JS | React JS | Redux | SWR
  - Typescript | JavaScript
  - Node
  - Material UI | styled-components
  - Gitl ab

## **PROYECTOS**

DESARROLLADOR FULLSTACK BivL2ab | Junio 6, 2019 - Agosto 23, 2019

- Django 3.0 Celery 5 Channels 2 RxPy -Docker | python 3.8
- MvSOI
- React JS Websockets | Javascript
- Docker | gRPC

DESARROLLADOR FULLSTACK ColCIEF | February 22, 2018 - May 3, 2019

- Laravel 5.6 | PHP 7.0
- MySQL
- JQuery Javascript

## **EDUCACIÓN**

INGENIERO DE SISTEMAS

Universidad Industrial de Santander | 2015 - 2022

BACHILLER ACADÉMICO CON PROFUNDIZACIÓN EN PEDAGOGÍA

Escuela Normal Superior de Piedecuesta | 2003 - 2014